臺灣臺中地方法院刑事判決
110年度訴字第1482號
公  訴  人  臺灣臺中地方檢察署檢察官
被      告  紀中洧


            嚴仁泰


            施泓邑



上列被告因詐欺案件，經檢察官提起公訴（110年度偵續字第101
號），本院判決如下：
    主    文
一、紀中洧三人以上共同犯詐欺取財罪，處有期徒刑壹年捌月。
    未扣案之IPHONE7手機壹支、門號0000000000、0000000000
    之SIM卡各壹張，均沒收。
二、嚴仁泰三人以上共同犯詐欺取財罪，處有期徒刑貳年。未扣
    案之犯罪所得車牌號碼000-0000號自用小客車壹輛沒收，於
    全部或一部不能沒收或不宜執行沒收時，追徵其價額。
三、施泓邑三人以上共同犯詐欺取財罪，處有期徒刑壹年拾月。
    未扣案之行動電話壹支（含門號0000000000之SIM卡）沒收
    。
    犯罪事實
一、杜錦融（另行審結）、紀中洧（行為時原名紀宗佑，下稱紀
    中洧）、嚴仁泰、施泓邑（行為時原名施吉堯，下稱施泓邑
    ）、黃塏崴（綽號：阿虎、DAVID，另行審結）等5人明知其
    等並無承租車輛之真意，實際意圖係要承租車輛販售予二手
    車商或材料車商以牟取不法利益，竟共同意圖為自己不法所
    有，基於三人以上共同詐欺取財之犯意聯絡，由嚴仁泰主導
    ，先指示施泓邑尋找人頭租車，施泓邑遂將租車之工作介紹
    予紀中洧，要求紀中洧聽從嚴仁泰指示。紀中洧即以新臺幣
    （下同）3萬元之代價（款項由施泓邑提供），要求杜錦融
    於民國106年8月22日22時許，與紀中洧共同至莊皓升所經營
    址設臺中市○區○○路000號之名豐汽車國際有限公司（下稱名
    豐車行）詢問租車事宜後，紀中洧於同年月23日11時許，在
    臺中市東區臺中高農附近，交付門號0000000000號行動電話
    予杜錦融作為聯絡工具，杜錦融隨即依紀中洧之指示，於同
    日（即23日）至名豐車行以每日租金7500元，租用當時二手
    市價約180萬元之車牌號碼000-0000號自用小客車（廠牌BMW
    ，黑色，型號528i，登記車主為名豐車行負責人莊皓升之伯
    父莊福隆，下稱本案車輛），原租借期間1日，於同年月24
    日11時還車，後經紀中洧於同年月23日指示延長租車期間至
    同年月26日11時。紀中洧經嚴仁泰指示，於同年月23日18時
    15分許、32分許，將本案車輛之照片拍照及調整亮度後，以
    其所使用之門號0000000000號行動電話傳送予綽號「堯哥」
    的施泓邑使用之門號0000000000號行動電話，施泓邑指示紀
    中洧須聽從嚴仁泰之指令。黃塏崴則於同年8月25日使用LIN
    E帳號「阿虎」與經營二手車買賣之邱文池連繫，表示有車
    輛欲以45萬元之價格作為材料車出售，請邱文池代為尋找買
    家，邱文池接洽在桃園市○○區○○路0000號經營沅昌企業社之
    姜昇材後，要求黃塏崴將車輛駕駛至沅昌企業社。紀中洧即
    指示杜錦融於同年月25日駕駛本案車輛至桃園市桃園區新光
    三越百貨公司地下停車場，將車輛行李箱內GPS設備之電線
    剪斷後，於同日14時許，將本案車輛駕駛至上址之沅昌企業
    社外停放，並將鑰匙交予黃塏崴及年籍不詳之人，而嚴仁泰
    則由黃政堂駕駛車牌號碼00-0000號自用小客車載至沅昌企
    業社附近，推由黃塏崴及該年籍不詳之人進入沅昌企業社內
    與姜昇材商談出售本案車輛一事，然因未能提供本案車輛之
    合法來源文件遭姜昇材拒絕，該年籍不詳之人即駕駛本案車
    輛離開，隨後本案車輛即下落不明。而杜錦融於依紀中洧之
    指示將本案車輛交予黃塏崴及年籍不詳之人後，依紀中洧之
    指示，在沅昌企業社附近向乘坐在黃政堂所駕駛之車牌號碼
    00-0000號自用小客車副駕駛座之嚴仁泰拿取現金1000元後
    ，搭乘統聯客運返回臺中市。詎本案車輛租約到期後，杜錦
    融未如期歸還，且本案車輛上之GPS設備遭拔除無法追蹤。
    莊皓升於同年8月30日與年籍不詳之人在臺中市北區一中街
    附近與紀中洧談論本案車輛返還事宜，後雙方同至名豐車行
    討論，紀中洧交出所使用之蘋果牌型號IPHONE 7（含門號00
    00000000號）行動電話1支，莊皓升查看該手機內紀中洧與
    施泓邑之對話紀錄始知受騙，並報警處理，經警扣得紀中洧
    之門號0000000000號行動電話，再通知杜錦融到案說明，杜
    錦融並交出紀中洧交付之Taiwan Mobile 型號Amazing 32（
    含門號0000000000號行動電話）1支為警查扣，而循線查得
    嚴仁泰、施泓邑、黃塏崴，而悉上情。
二、案經莊皓升訴由桃園市政府警察局大園分局報告後由臺灣臺
    中地方檢察署檢察官偵查起訴。
    理    由
一、證據能力：
㈠、本判決認定事實所引用之被告以外之人於審判外之言詞或書
    面證據等供述證據，公訴人及被告在本院審理時均未聲明異
    議（見本院卷第122、164頁），復經本院審酌認該等證據之
    作成無違法、不當或顯不可信之情況，依刑事訴訟法第159 
    條之5 第2 項規定，均有證據能力。
㈡、又本案認定事實引用之卷內其餘非供述證據，並無證據證明
    係公務員違背法定程序取得，依同法第158 條之4 規定反面
    解釋，亦均有證據能力。
二、認定犯罪事實所憑之證據及其認定之理由：
㈠、訊據：
　⒈被告紀中洧於本院審理時矢口否認犯行，辯稱：否認犯罪，
    我只有跟杜錦融去租本案車輛，本案車輛下落我不清楚，最
    後知道就是杜錦融把車停在桃園觀音（見本院卷第114頁）
    。
　⒉被告施泓邑於本院審理時矢口否認犯行，辯稱：否認犯罪，
    我只認識嚴仁泰，我根本不知道事情的經過，事發那個月我
    都在印尼做鋁窗安裝（見本院卷第158、159頁）。後改稱：
    我確實有介紹紀中洧去租車，也有他講嚴仁泰是我老闆，有
    問題要問嚴仁泰，紀中洧傳簡訊給「堯哥」，是嚴仁泰拿手
    機讓我跟紀中洧聯絡的，手機是嚴仁泰在保管的，嚴仁泰自
    己指揮部分我都不清楚，我就只有介紹紀中洧給嚴仁泰，我
    的部分就只有去租車（見本院卷第368、369頁）。
　⒊被告嚴仁泰於本院審理時矢口否認犯行，辯稱：否認犯罪，
    我沒有指示紀中洧。只認識黃政堂，有拿錢給杜錦融，是一
    個叫DAVID的人叫我拿給他（見本院卷第114、115頁））。
㈡、本案車輛係由杜錦融、紀中洧共同向名豐車行租賃本案車輛
    後，由杜錦融依紀中洧指示將車輛駕駛至桃園沅昌企業社外
    ，交付予嚴仁泰、黃塏崴，並由嚴仁泰、黃塏崴欲兜售予沅
    昌企業社之姜昇材未果，隨後本案車輛即下落不明。屬無租
    賃意思，詐欺取得本案車輛以圖後續變賣牟利之共同詐欺取
    財行為：
　⒈證人即同案被告杜錦融偵查中具結後證述：我透過我兒子認
    識紀中洧，租車前（106年8月23日）前2個月認識，是我去
    名豐車行租本案車輛，是紀中洧叫我去租車，他沒有陪我去
    ，當天他有先在臺中高農附近的巷子，拿約3萬元租金、押
    金給我去租車。前一天我和紀中洧有先去名豐車行看車。10
    6年8月23日我租好車後，我先去加油，就開車去桃園龜山區
    大學附近，地點是紀中洧出發前跟我說，他也有交給我一支
    手機，路上他有打電話跟我說叫我在定點等，要搭車的人如
    果到了會跟他說，他再跟我說，但是我後來等到晚上8、9點
    ，人都沒有出現，紀中洧就叫我回臺中。後來紀中洧要我打
    電話跟名豐車行講要多租2天，車行說先從押金扣，紀中洧
    沒有說為什麼要多租2天。106年8月23日我回到臺中，紀中
    洧叫我把車開到潭子一間汽車美容做處理，叫我找一個旅館
    休息，隔天凌晨1、2點又打電話給我，叫我把車開走，之我
    在旅社睡到早上9點多，紀中洧打電話叫我把車子開去桃園
    龜山同一個地方等，後來我等到中午過後，他又叫我把車子
    開到桃園市區，又打電話叫我把車開到百貨公司停車場，叫
    我車門先不要鎖，鑰匙拿著沒關係，叫我先離開，10分鐘後
    叫我回來，叫我把後車廂打開，裡面有一個黑色的盒子，旁
    邊有2條電線，叫我拉出來剪斷。之後再開去桃園區大觀路1
    257號旁停放，快到時紀中洧又打電話給我，我就覺得怪怪
    的，我有問他要把這台車做什麼，我賠不起，他說我兒子在
    他那邊，如果我兒子有什麼傷害的話，叫我自己負責。後來
    大觀路1255號有人出來開本案車輛，紀中洧本來叫我把鑰匙
    藏在車上，我說太明顯，他就叫一個人來跟我拿鑰匙，把車
    子開到1255號裡面去，之後我在斜對面7-11等。我要去7-11
    前，還有故意經過1255號門口往裡面看，看到車子引擎蓋打
    開，一群人在那邊，後來有一台黑色賓士車開過來，裡面的
    人給了我1000元。是紀中洧本來叫我直接回家，我說我沒有
    錢，他會叫人拿錢給我，等10幾分鐘後，紀中洧問我有無看
    到一台黑色賓士，叫我去跟車裡的人拿錢，副駕駛座的人拿
    了1000元給我，我就搭車回家。我的手機在租車那天就被紀
    中洧拿走，都是透過他給我的那支手機聯繫，後來這支手機
    我交給桃園警察（見偵卷第411-415頁）。
　⒉被告紀中洧於本院審理時，除坦承有與同案被告杜錦融一起
    前往名豐車行租車外。亦具結證述稱：我給2、3萬元給杜錦
    融，要杜錦融穿好看一點，杜錦融租車後開車到我提供之地
    址，在北部，我指示杜錦融把鑰匙放在輪胎上，坐車回來。
    我有指示杜錦融剪斷GPS。我有交付工作手機（0000000000
    ）給杜錦融，我有使用0000000000門號與杜錦融對話等語（
    見本院卷第344-361頁）。
　⒊被告嚴仁泰於警詢時供述：106年8月25日下午5時50分許黃政
    堂駕駛車號00-0000自用小客車，載我到桃園市○○區○○路000
    0號附近7-11，我從車窗窗縫交付1000元給杜錦融，我當時
    是去估車，我朋友綽號「大衛」跟我借1000元給杜錦融。是
    黃塏崴（經指認即為「大衛」）聯絡我去估車，估車的是本
    案車輛，黃塏崴跟我說跟車要出售等語（見偵卷第75-79頁
    ）；上情亦與證人黃政堂警詢之證述相符（見偵卷第101-10
    4頁）。
　⒋證人邱文池偵查中具結後證述：我認識黃塏崴，我叫他阿虎
    ，106年8月23日黃塏崴說車子要賣材料車，問我有無認識的
    廠商，要幫他介紹，我介紹姜昇材來買，姜昇材請我要對方
    把車子開過去他那裡看狀況，後來車子有開過去，我不知道
    誰開的。黃塏崴跟我說車子放在沅昌企業社外，鑰匙在車上
    ，我是後面才到，當時車子在沅昌企業社裡面，姜昇材叫我
    跟對方說這台車他不想收，就有2個人走過來跟我說可不可
    以跟姜昇材講，收這台車價位可以低一點，姜昇材跟我說他
    查這台車是外面的租賃車，不想收購，請他們離開。從頭到
    尾都是黃塏崴跟我接洽等語（見偵卷第431-435頁）。
　⒌證人姜昇材警詢時證述：106年8月25日下午2時許，有一名未
    曾見過的客人至我開設的沅昌企業社，與我接洽欲兜售車輛
    給我，同日下午4時許本案車輛就開進我公司中間車道，車
    上的人下車，其中2人進入我辦公室，我們一起評估車價，
    同日18時許同意以25萬元收購，不過對方證件不齊全，且不
    願簽具買賣契約書，之後他們就離開。這次交易是朋友邱文
    池介紹，邱文池向我表示當日和我洽談的男子叫黃塏崴（經
    證人指認）。（見偵卷第93-99頁）
　⒍杜錦融交付員警查扣之手機，其中有與被告紀中洧之對話紀
    錄，內容大致為杜錦融詢問紀中洧還要等多久，紀中洧要求
    杜錦融等候人拿錢過去，再搭統聯回臺中。杜錦融又再追問
    車輛是否回去，想要報警聯絡調查局，因為車行老闆說無法
    續租。紀中洧則要求杜錦融不要報警（見偵卷第157-158頁
    ）。與杜錦融所供述紀中洧交付工作手機予杜錦融，杜錦融
    負責租車，租車後駕車到北部，等候有人拿錢給杜錦融等情
    相符。
　⒎依據證人邱文池與暱稱「阿虎」之人的LINE對話紀錄，阿虎
    向「邱總」邱文池表示對方報45，問邱文池可否接受，邱文
    池稱45不可能，30左右，又表示要有人出來跟其對簽，並提
    供「大觀路1457號」之地址，後來又稱「老闆說不要麻煩你
    把車開走」等語（見偵卷第169-171頁）。被告黃塏崴雖否
    認其為「阿虎」（見偵卷第531頁）。然綜合邱文池、姜昇
    材、嚴仁泰之證述及指認，以及上開對話紀錄，本案車輛於
    106年8月25日係由被告黃塏崴向邱文池兜售後，聯絡嚴仁泰
    到場一同在沅昌企業社估車，然因資料不齊等原因遭姜昇材
    拒收。被告黃塏崴否認其非與邱文池對話之阿虎，但對話內
    容與邱文池、姜昇材、嚴仁泰證述之情節一致，可知「阿虎
    」即為向邱文池兜售車輛之黃塏崴。
　⒏綜合上開證據，被告紀中洧提供金錢、工作手機予被告杜錦
    融，推由杜錦融項名豐車行租賃本案車輛，然被告杜錦融租
    車後，卻將本案車輛依照被告紀中洧之指示，開往桃園，且
    拆除車輛GPS防止追蹤，再將本案車輛開到沅昌企業社，上
    開舉止已可知被告杜錦融、紀中洧租賃本案車輛之初，即非
    單純租車代步或如杜錦融所稱「載客人」之正常用途，且刻
    意拔除本案車輛之GPS之行為，顯然係為了掩飾後續之不法
    行為。而被告杜錦融又依紀中洧指示，將車輛開往沅昌企業
    社附近，並從車窗縫隙收取嚴仁泰交付之1000元離去，嚴仁
    泰又於沅昌企業社與黃塏崴等人共商如何將本案車輛變賣之
    事宜。可知本案嚴仁泰、黃塏崴、紀中洧、杜錦融係分工合
    作，由嚴仁泰指示紀中洧，紀中洧指示杜錦融，杜錦融負責
    租車及將本案車輛駛至桃園，並拔除GPS後，再將車輛運至
    沅昌企業社。隨後由到場之嚴仁泰、黃塏崴共同欲將本案車
    輛加以變賣牟利，而本案車輛雖未變賣成功，然迄今亦下落
    不明，並未歸還名豐車行。可知被告嚴仁泰、黃塏崴、紀中
    洧、杜錦融自始即無租賃本案車輛之真意，目的實際上是假
    借租賃名義，詐欺名豐車行，誤認僅係一般租賃用途，實際
    上係要將本案車輛轉手變賣牟利。是以，負責租賃車輛及駕
    車之杜錦融，指示杜錦融之紀中洧，以及實際到場共商如何
    變賣本案之車輛之嚴仁泰、黃塏崴，均屬犯罪不可或缺之角
    色，均為共同正犯。被告紀中洧、嚴仁泰於本院審理時否認
    犯罪之辯解，均無可採。
㈢、本案係由被告嚴仁泰指示被告施泓邑，被告施泓邑指示被告
    紀中洧，被告紀中洧再指示被告杜錦融為本案犯行：
　⒈被告施泓邑本院審理時已坦承，其確實有指示紀中洧去租車
    （見本院卷第368頁）。證人即被告紀中洧亦於本院具結後
    證述：有拍本案車輛照片給施泓邑，是施泓邑叫我這樣傳，
    叫我幫忙，也是施泓邑叫我去租本案車輛，我才介紹杜錦融
    給他們認識，租車費用也是施泓邑他們出的等語（見本院卷
    第343-353頁）。卷內被告紀中洧傳送給「堯哥」之簡訊照
    片（見偵卷第159-162頁），紀中洧於106年8月23日下午6時
    32分許，將本案車輛之照片，傳送給「堯哥」。事發後「堯
    哥」又傳訊與紀中洧，告知「聽我大誒的話，有問題再問我
    」等語。就此，被告施泓邑本院審理時亦坦承上開訊息是嚴
    仁泰拿給我手機讓我跟紀中洧聯絡（見本院卷第368頁）。
    可知被告施泓邑就紀中洧、杜錦融以假借租車方式，實際上
    是欲將車輛駕駛至桃園變賣，有參與指示被告紀中洧之行為
    ，自屬犯罪不可或缺之角色，而屬共同正犯。
　⒉被告嚴仁泰雖矢口否認犯罪。然查，被告施泓邑於本院審理
    時，證述我的老闆是嚴仁泰，我只有介紹紀中洧給嚴仁泰，
    要紀中洧自己和嚴仁泰聯絡，我只對嚴仁泰老闆（見本院卷
    第368、369頁）。證人即被告紀中洧亦於本院具結證述：除
    了施泓邑，我還有跟嚴仁泰聯絡，「堯哥（施泓邑）」所說
    的「大誒」就是嚴仁泰，剪斷GPS的事情忘記是嚴仁泰還是
    施泓邑指示的了，叫杜錦融過去拿錢也是嚴仁泰或施泓邑指
    示的等語（見本院卷第353-361頁）。亦與施泓邑所證述係
    由嚴仁泰指示相符。且被告嚴仁泰於被告杜錦融、紀中洧輾
    轉將本案車輛駛至沅昌企業社後，隨即與黃塏崴一同到場與
    姜昇材等人議價，亦給付被告杜錦融報酬，可知被告嚴仁泰
    確實有參與本案犯行，且可知本案實際上係由被告嚴仁泰主
    導，由嚴仁泰指示施泓邑，施泓邑再指示紀中洧，並由紀中
    洧指示杜錦融為本案一系列犯行，並負責最重要之指揮及變
    賣贓物工作。
㈣、綜上，本案事證已臻明確，應予依法論科。
三、論罪科刑：
㈠、核被告紀中洧、嚴仁泰、施泓邑所為，均係犯刑法第339條之
    4第1項第2款三人以上共同犯詐欺取財罪。
㈡、被告嚴仁泰在本案主導犯行，指示被告施泓邑尋找人頭租車
    ，並由被告施泓邑指示被告紀中洧，再由被告紀中洧指示同
    案被告杜錦融租車及將本案車輛開往沅昌企業社，由被告嚴
    仁泰與同案被告黃塏崴企圖變賣牟利。是被告紀中洧、嚴仁
    泰、施泓邑就本案犯行，與同案被告杜錦融、黃塏崴，均有
    犯意聯絡及行為分擔，應依刑法第28條，論以共同正犯。
㈢、爰審酌被告紀中洧、嚴仁泰、施泓邑不思循正當途徑獲取財
    物，共謀假借租車名義，實際上係欲將租得車輛變賣，以此
    方式詐取他人財產，造成告訴人損失本案車輛（價值約186
    萬元），所為應予非難。並審酌本案係由被告嚴仁泰主導，
    指示被告施泓邑，再由被告施泓邑指示被告紀中洧，參與程
    度有所區別，被告嚴仁泰既居於主導地位，量刑應予從重。
    又審酌被告3人均否認犯行，迄今並未賠償告訴人之犯後態
    度。以及審酌被告3人在本案行為前並無有罪科刑前科紀錄
    之素行。暨審酌被告3人於本院審理時所供述之教育程度、
    職業、家庭經濟狀況（見本院卷第370頁），分別量處如主
    文所示之刑，以示懲儆。
四、沒收部分：
㈠、供犯罪所用、犯罪預備之物或犯罪所生之物，屬於犯罪行為
    人者，得沒收之，於全部或一部不能沒收或不宜執行沒收時
    ，追徵其價額。刑法第38條第2 項、第4 項定有明文。經查
    ，被告紀中洧有以門號0000000000與被告杜錦融聯繫本案行
    為，有被告杜錦融與被告紀中洧之對話紀錄（見偵卷第157-
    158頁）可憑，亦以門號0000000000與被告施泓邑聯繫，傳
    送本案車輛之照片，有被告紀中洧傳送給被告施泓邑之簡訊
    照片（見偵卷第159-162頁）可憑。被告紀中洧則經告訴人
    莊皓升於名豐車行拍攝被告紀中洧之IPHONE7（門號0000000
    000）方查知其有與被告施泓邑聯繫本案犯行（見偵卷第89
    頁），是本案被告紀中洧之IPHONE7手機1支（含門號000000
    0000之SIM卡），屬犯罪所用之物，自應宣告沒收，但卷內
    別無積極證據可證明其有使用其他手機，與被告杜錦融聯繫
    使用之門號0000000000部分，僅就SIM卡部分宣告沒收；至
    於被告施泓邑用以與被告紀中洧聯繫之行動電話1支（含門
    號0000000000之SIM卡），亦為犯罪所用之物，亦應宣告沒
    收，於全部或一部不能沒收或不宜執行沒收時，追徵其價額
    。
㈡、犯罪所得，屬於犯罪行為人者，沒收之，於全部或一部不能
    沒收或不宜執行沒收時，追徵其價額，刑法第38條之1第1 
    項、第3 項定有明文。而共同正犯之犯罪所得，沒收或追徵
    ，應就各人所分得之數額分別為之；先前對共同正犯採連帶
    沒收犯罪所得之見解，已不再援用及供參考（最高法院104 
    年第13次刑事庭會議決議意旨參照），所謂各人「所分得」
    ，係指各人「對犯罪所得有事實上之處分權限」，法院應視
    具體個案之實際情形而為認定：倘若共同正犯各成員內部間
    ，對於不法利得分配明確時，自應依各人實際分配所得沒收
    （最高法院104年度台上字第3937號判決參照）。經查，本
    案車輛由同案被告杜錦融租賃後，駛至沅昌企業社，並由被
    告嚴仁泰、黃塏崴到場欲銷贓予姜昇材，然因姜昇材拒收而
    銷贓未果。而本案車輛因GPS遭拔除，至今並未返還告訴人
    ，去向不明，業經告訴人莊皓升於本院供述明確（見本院卷
    第370頁）。審酌本案依據卷內事證，可證被告嚴仁泰係詐
    欺取得本案車輛之主導者，被告嚴仁泰亦透過黃塏崴介紹，
    於原先欲銷贓予姜昇材時到場議價，可知被告等人共同詐欺
    取得本案車輛後，最終不法利益係歸被告嚴仁泰所有，是本
    案之犯罪所得即車牌號碼000-0000號自用小客車1輛，應對
    被告嚴仁泰宣告沒收，於全部或一部不能沒收或不宜執行沒
    收時，追徵其價額。
據上論斷，應依刑事訴訟法第299條第1項前段，判決如主文。
本案經檢察官何宗霖提起公訴，檢察官温雅惠到庭執行職務。
中　　華　　民　　國　　111 　年　　6 　　月　　16　　日
                  刑事第二庭   審判長法  官  陳淑芳
　
                                     法  官  黃光進
　
                                     法  官  徐煥淵
以上正本證明與原本無異。
如不服本判決應於收受送達後20日內向本院提出上訴書狀，並應
敘述具體理由；其未敘述上訴之理由者，應於上訴期間屆滿後20
日內向本院補提理由書（均須按他造當事人之人數附繕本）「切
勿逕送上級法院」。
告訴人或被害人如不服判決，應備理由具狀向檢察官請求上訴，
上訴期間之計算，以檢察官收受判決正本之日起算。
　                             　　　書記官   陳麗靜
中　　華　　民　　國　　111 　年　　6 　　月　　16　　日
附錄本案論罪科刑法條：
中華民國刑法第339條之4
犯第339條詐欺罪而有下列情形之一者，處1年以上7年以下有期
徒刑，得併科1百萬元以下罰金：
一、冒用政府機關或公務員名義犯之。
二、三人以上共同犯之。
三、以廣播電視、電子通訊、網際網路或其他媒體等傳播工具，
    對公眾散布而犯之。
前項之未遂犯罰之。